臺灣高雄地方法院刑事判決　　　　　　　94年度訴字第1633號
公　訴　人　臺灣高雄地方法院檢察署檢察官
被　　　告　甲○○
　　　　　　乙○○
上　一　人
指定辯護人　王叡齡律師
上列被告等因強盜等案件，經檢察官提起公訴（94年度偵字第64
90號），本院判決如下：
    主  文
甲○○共同竊盜未遂，處有期徒刑參月，如易科罰金，以參佰元
折算壹日。
乙○○竊盜未遂，因脫免逮捕，而當場施以強暴，累犯，處有期
徒刑參年。
    事  實
一、乙○○曾於民國89年間因違反毒品危害防制條例案件，經本
    院判處有期徒刑4 年確定，並於92年5 月3 日縮短刑期假釋
    期滿，未經撤銷視為執行完畢。詎仍不知悔改，竟與甲○○
    共同基於意圖為自己不法所有之犯意聯絡，於94年3 月14日
    下午4 時30分許，由乙○○騎乘車牌號碼ZGS-508 號輕型機
    車搭載甲○○，行經高雄縣梓官鄉○○路55之1 號丁○○所
    經營之泰昱工程行前，見丁○○所有之白鐵捲門片40片（重
    達95公斤，價值新台幣20,900元）置放該工程行所搭鐵皮棚
    內無人看守，認有機可趁，即共同著手竊取該白鐵捲門片，
    而正將該白鐵捲門片搬起未離地時，適被在家中聽聞聲響外
    出察看之丁○○發覺並大聲喊叫捉賊，乙○○、甲○○聽聞
    丁○○之喊叫後，旋即將所搬運之白鐵捲門片丟在地上，致
    未竊得該白鐵捲門片，並欲騎乘上開機車逃離現場，而聞聲
    趕至現場幫忙之丙○○見狀，即將上開機車推倒在地上，並
    與不詳姓名年籍路過之年輕人合力將甲○○壓制在地上，丁○○則上前拉住乙○○，乙○○見狀後為脫免逮捕，竟出拳
    毆打丁○○之左肩，對丁○○當場施以強暴行為，致使丁○○受有左肩皮下出血3x4 公分之傷害（傷害部分未據告訴）
    ，丁○○即上前抱住乙○○，並交由據報趕至現場之警員處
    理。
二、案經高雄縣政府警察局岡山分局報請臺灣高雄地方法院檢察
    署檢察官偵查起訴。
    理  由
一、被告甲○○、乙○○所犯竊盜未遂部分︰
    被告甲○○與乙○○於上揭時、地，共同騎乘車牌號碼ZGS-
    508 號輕型機車，行經高雄縣梓官鄉○○路55之1 號被害人
    丁○○所經營之泰昱工程行前，見被害人丁○○所有之白鐵
    捲門片40片置放該工程行所搭鐵皮棚內無人看守，認有機可
    趁，即共同著手竊取該白鐵捲門片，而正將該白鐵捲門片搬
    起未離地時，適被在家中聽聞聲響外出察看之被害人丁○○
    發覺並大聲喊叫捉賊，被告乙○○、甲○○2 人聽聞被害人
    丁○○之喊叫後，旋即將所搬運之白鐵捲門片丟在地上，致
    未竊得該白鐵捲門片之事實，業據被告甲○○、乙○○分別
    於本院準備程序及審理時坦承不諱，核與證人即被害人丁○○於本院審理時證稱：當時白鐵放在屋外棚子裡面，鐵工廠
    在伊家對面，伊有聽到搬白鐵的聲音，所以出來察看，伊出
    來看時他們已經把白鐵靠在身上，準備要扛在肩膀，鐵捲門
    還在地上，當時扛在身上的是四片，他們聽到伊喊叫時就把
    鐵片丟在地上，騎機車準備要跑，丙○○看到就把機車推倒
    ，騎機車離開現場時，東西沒有在車子上，是丟在地上等語
    相符（見本院卷第83頁至第87頁），復有贓物認領保管單、
    扣押筆錄、扣押物品目錄表各1 份（見警卷第12頁至第15頁
    ，上開書面陳述檢察官、被告及辯護人均同意作為證據，且
    審酌該書面陳述作成之情況並無不適當，依刑事訴訟法第
    159 條之5 第1 項規定，均得為證據）及照片3 幀（見警卷
    第17 頁）在 卷可稽，被告2 人自白竊盜未遂核與事實相符
    ，均應堪採信，被告2 人此部分竊盜未遂之犯行均洵堪認定
    。
二、被告乙○○所犯準強盜部分︰
    訊據被告乙○○矢口否認有何準強盜之犯行，辯稱：被害人
    從後面將伊抱住壓在地上，可能是伊掙脫時手肘不小心碰到
    被害人的左肩，伊並沒有出手毆打被害人云云。然查，被告
    乙○○因上開竊盜犯行為被害人丁○○發覺後，欲騎乘機車
    逃離現場時，聞聲趕至現場幫忙之丙○○見狀，即將上開機
    車推倒在地上，並與不詳姓名年籍路過之年輕人合力將被告
    甲○○壓制在地上，被害人則上前拉住被告乙○○，被告乙○○即出拳毆打被害人之左肩等情，業據證人丁○○於本院
    審理時證述：他們聽到伊喊叫時就把鐵片丟在地上，騎機車
    準備要跑，丙○○看到就把機車推倒，丙○○跟1 個年輕人
    壓住甲○○，乙○○的腳被機車壓住，伊拉乙○○的手要把
    他拉起來，拉起來後乙○○就用右拳頭打伊，伊閃開就打到
    左肩，伊看到乙○○還要出拳，就趕快向前抱住乙○○，抱
    住之後乙○○一直在掙扎，但伊有用手拉住乙○○的褲子等
    語綦詳（見本院卷第84頁至第87頁），並據證人丙○○於偵
    查中結證稱：伊在附近維修廠工作，聽到丁○○喊捉賊，就
    過去看見被告2 人搬鐵門準備離開，被告2 人看見我們過去
    ，就將東西丟在地上企圖逃跑，伊上前制伏其中1 人（指甲○○），伊還看到其中1 名被告（指乙○○）打丁○○等語
    明確（見偵查卷第39頁），且被害人因而受有左肩皮下出血
    3x4 公分之傷害，亦有劉光雄醫院94年3 月14日診斷證明書
    1 紙（見警卷第9 頁，上開書面陳述檢察官、被告及辯護人
    同意作為證據，且審酌該書面陳述作成之情況並無不適當，
    依刑事訴訟法第159 條之5 第1 項規定，得為證據）附卷可
    稽，而觀諸其上所載被害人所受之傷害，位於左肩部位，核
    與被害人所述被告乙○○出拳毆打其左肩而所受傷害情節相
    符，顯見被告乙○○確有於脫免逮捕時出拳毆打被害人之行
    為無訛，是被告乙○○前開所辯，顯係卸飾之詞，委不足採
    。此部分事證明確，被告乙○○準強盜之犯行亦洵堪認定。
三、核被告甲○○所為，係犯刑法第320條第3項、第1項之竊盜
    未遂罪，公訴人認被告甲○○係犯竊盜既遂罪，尚有誤會。
    被告甲○○與乙○○間，就竊盜未遂之犯行，有犯意之聯絡
    及行為之分擔，為共同正犯。另按刑法之準強盜罪，係以竊
    盜或搶奪為前提，在脫免逮捕之情形，其竊盜或搶奪既遂者
    ，即以強盜既遂論，如竊盜或搶奪為未遂，即以強盜未遂論
    （最高法院68年台上字第2772 號 判例參照），核被告乙○○雖已著手行竊被害人丁○○所有之白鐵捲門片，惟既遭被
    害人發覺，致未能竊得該白鐵捲門片，故其竊盜行為雖已著
    手，惟尚未得逞，而其後為脫免逮捕而出拳毆打被害人之所
    為，係犯刑法第329 條、第328 條第4 項、第1 項之準強盜
    未遂罪，公訴人認被告乙○○係犯準強盜既遂罪，尚有未洽
    。又被告甲○○、乙○○已著手竊盜行為之實施，惟均未生
    竊得財物之結果，是被告甲○○竊盜之行為及被告乙○○準
    強盜之行為，均尚屬未遂，均應依刑法第26條之規定，按既
    遂犯之刑減輕之。再被告乙○○曾於89年間因違反毒品危害
    防制條例案件，經本院判處有期徒刑4 年確定，並於92年5
    月3 日縮短刑期假釋期滿，未經撤銷視為執行完畢，有臺灣
    高雄地方法院檢察署刑案資料查註紀錄表及臺灣高等法院被
    告前案紀錄表各1 份在卷可參，其受有期徒刑執行完畢，於
    5 年以內再犯有期徒刑以上之本罪，為累犯，應依刑法第47
    條之規定，加重其刑，並依法先加後減之。爰審酌被告2 人
    均正值青壯，竟好逸惡勞，不謀正途賺取所需，率爾竊取他
    人之財物，危害社會治安甚鉅，且被告乙○○為被害人發現
    時，仍未及時悔悟，反欲強行脫逃出拳毆打被害人，惡性非
    輕，惟念被告甲○○犯後坦承犯行，被告乙○○坦承部分犯
    行，並斟酌犯罪之動機、目的、所得之利益及被害人所受損
    害等一切情狀，分別量處如主文所示之刑，並就被告甲○○
    部分諭知易科罰金之折算標準，以資懲儆。
據上論斷，應依刑事訴訟法第299 條第1 項前段，刑法第28條、
第320 條第3 項、第1 項、第329 條、第328 條第4 項、第1 項
、第26條前段、第47條、第41條第1 項前段，罰金罰鍰提高標準
條例第1 條前段、第2 條，判決如主文。
本案經檢察官陳永章到庭執行職務。
中　　華　　民　　國　　94　　年　　8 　　月　　16　　日
                  刑事第三庭審判長法  官    黃建榮
                                  法  官    高思大
                                  法  官    陳玉聰
以上正本證明與原本無異。
如不服本判決，應於判決送達後10日內，向本院提出上訴狀。
中　　華　　民　　國　　94　　年　　8 　　月　　16　　日
                                  書記官    鄭淑臻
附錄本判決論罪科刑法條全文：
刑法第320條
意圖為自己或第3 人不法之所有，而竊取他人之動產者，為竊盜
罪，處5 年以下有期徒刑、拘役或5 百元以下罰金。
意圖為自己或第3 人不法利益，而竊佔他人之不動產者，依前項
之規定處斷。
前2項之未遂犯罰之。
刑法第329條
竊盜或搶奪，因防護贓物、脫免逮捕或湮滅罪證，而當場施以強
暴、脅迫者，以強盜論。
刑法第328條
意圖為自己或第3 人不法之所有，以強暴、脅迫、藥劑、催眠術
或他法，至使不能抗拒，而取他人之物或使其交付者，為強盜罪
，處5年以上有期徒刑。
以前項方法得財產上不法之利益或使第3人得之者，亦同。
犯強盜罪因而致人於死者，處死刑、無期徒刑或10年以上有期徒
刑；致重傷者，處無期徒刑或7年以上有期徒刑。
第1項及第2項之未遂犯罰之。
預備犯強盜罪者，處1 年以下有期徒刑、拘役或3 千元以下罰金
。
